臺灣基隆地方法院刑事判決　　　　　　 100年度簡上字第56號
公　訴　人　臺灣基隆地方法院檢察署檢察官
上　訴　人
即　被　告　林天慶
上列上訴人即被告因違反毒品危害防制條例案件，不服本院基隆
簡易庭100 年度基簡字第113 號，中華民國100 年1 月27日第一
審簡易判決（起訴案號：臺灣基隆地方法院檢察署99年度毒偵字
第2172號），提起上訴，本院管轄之第二審合議庭判決如下：
    主  文
上訴駁回。
    理  由
一、本案經本院審理結果，認第一審判決以上訴人即被告林天慶
    所為係觸犯毒品危害防制條例第10條第2 項之施用第二級毒
    品，且構成累犯，而判處被告有期徒刑3 月，並諭知易科罰
    金折算之標準為新臺幣1 千元折算1 日，其認事、用法均無
    違誤，量刑亦屬適當，應予維持，爰引用第一審判決書所記
    載之事實、證據及理由（如附件）。
二、被告上訴意旨略以：被告另案至警局配合調查時就坦承犯行
    ，從一開始就非常配合警員調查，也自願同意送驗尿液，被
    告用工作賺來的錢買毒品吸食，只是殘害自己身心，並沒有
    危及他人，也沒有因毒品去偷、搶、拐、騙，原判決量刑過
    重，為此提起上訴，請求撤銷原判決，改判適度合法之刑期
    等語。
三、按量刑輕重，係屬事實審法院得依職權自由裁量之事項，苟
    已斟酌刑法第57條各款所列情狀而未逾越法定刑度，不得遽
    指為違法。又在同一犯罪事實與情節，如別無其他加重或減
    輕之原因，下級審法院量定之刑，亦無過重或失輕之不當情
    形，則上級審法院對下級審法院之職權行使，原則上應予尊
    重（最高法院72年台上字第6696號判例、85年度台上字第24
    46號判決意旨參照）。查本案第一審判決之量刑理由為：「
    審酌被告犯罪動機，曾有施用毒品之前科猶不知戒除，犯罪
    後終能坦承犯行，且所犯之施用毒品犯行乃戕害自己身心健
    康，並未危及他人等一切情狀」，顯已詳為斟酌被告犯罪之
    動機、犯罪所生之危險或損害、犯罪後之態度、被告之品行
    等刑法第57條各款所列情狀，其量刑要無違法可言，前開所
    宣告之刑與被告犯罪情節及犯後態度相衡，亦難謂有過重或
    失輕之不當情形，揆諸前揭說明，本院對原審之職權行使，
    自當予以尊重。被告上訴所執理由，僅涉及「犯罪後之態度
    」與「犯罪所生之危險或損害」兩項情狀，均已經原審於科
    刑時併予考量，並於判決中敘明。又被告所犯施用第二級毒
    品罪之法定本刑為「3 年以下有期徒刑」，最低度刑為有期
    徒刑2 月（刑法第33條參照），在被告為累犯之情況下，應
    依法加重本刑至2 分之1 （刑法第47條第1 項參照），則原
    審判處被告有期徒刑3 月，實乃加重後之最低度刑，本院亦
    無任何改判更輕刑罰之空間。綜上說明，被告空言指摘原判
    決量刑過重，顯不足採，其上訴為無理由，應予駁回。
四、被告經合法傳喚（本院100 年4 月26日審理傳票交由郵務機
    構向被告之住所基隆市○○區○○路120 之3 號為送達，因
    未獲會晤本人亦無受領文書之同居人或受僱人，於100 年4
    月11日寄存於送達地之警察機關即基隆市警察局第四分局安
    定派出所，嗣被告於100 年4 月12日親自前往領取，而發生
    送達之效力，有本院送達證書、安定派出所傳真到院之郵件
    簽收登記簿節本在卷可憑），無正當之理由不到庭，爰依法
    不待其陳述，逕行判決。
五、據上論斷，應依刑事訴訟法第455 條之1 第1 項、第3 項、
    第364 條、第368 條、第371 條、第373 條，判決如主文。
本案經檢察官李辛茹到庭執行職務。
中    華    民    國   100    年    4     月    29    日
                  刑事第二庭  審判長法  官  王福康
                                    法  官  劉桂金
                                    法  官  羅貞元
以上正本證明與原本無異。
本件判決不得上訴。
中    華    民    國   100    年    4     月    29    日
                                    書記官  陳虹
附件：
臺灣基隆地方法院刑事簡易判決        100年度基簡字第113號
公  訴  人  臺灣基隆地方法院檢察署檢察官
被      告  林天慶  男  52歲（民國○○年○月○○日生）
                    身分證統一編號：Ｚ000000000號
                    住基隆市○○區○○路120之3號
                    居基隆市安樂區○○○路97號
上列被告因違反毒品危害防制條例案件，經檢察官提起公訴（99
年度毒偵字第2172號），被告自白犯罪，由本院逕以簡易判決處
刑如下：
    主  文
林天慶施用第二級毒品，累犯，處有期徒刑參月，如易科罰金，
以新臺幣壹仟元折算壹日。
    事實及理由
一、按經檢察官依通常程序起訴，經被告自白犯罪，法院認為宜
    以簡易判決處刑者，得不經通常程序，逕以簡易判決處刑，
    刑事訴訟法第449 條第2 項定有明文。本件原經檢察官依通
    常程序起訴，被告自白犯罪，因認宜以簡易判決處刑，爰不
    經通常審判程序，依上開規定裁定改以簡易判決處刑，合先
    敘明。
二、本件犯罪事實、證據及應適用之法條，除補充(1)被告於本院
    審理時之自白（見本院100 年1 月19日審判筆錄）；(2)被告
    持有第二級毒品甲基安非他命之低度行為，為施用第二級毒
    品之高度行為所吸收，不另論罪外，餘均引用檢察官起訴書
    之記載（如附件）。
三、本院審酌被告犯罪動機，曾有施用毒品之前科猶不知戒除，
    犯罪後終能坦承犯行，且所犯之施用毒品犯行乃戕害自己身
    心健康，並未危及他人等一切情狀，量處如主文所示之刑並
    諭知易科罰金之折算標準。
四、依刑事訴訟法第449 條第2 項、第3 項、第454 條第2 項，
    毒品危害防制條例第10條第2 項，刑法第11條前段、第47條
    第1 項、第41條第1 項前段，逕以簡易判決處刑如主文。
五、如不服本判決，應於判決送達後10日內，向本院提出上訴狀
    （應附繕本），上訴於本院合議庭。
中    華    民    國    100     年    1   月    27    日
                  基隆簡易庭法  官  黃梅淑
以上正本證明與原本無異。
如不服本判決，應於判決送達後10日內，向本院提出上訴書狀，
敘述上訴理由，上訴於本院合議庭，並按他造當事人之人數附具
繕本。
中    華    民    國    100     年    1   月    27    日
                            書記官  丁妍君
附錄論罪法條：
毒品危害防制條例第10條第2 項
施用第二級毒品者，處3 年以下有期徒刑。
附件：
臺灣基隆地方法院檢察署檢察官起訴書
                                    99年度毒偵字第2172號
    被      告  林天慶  男  51歲（民國○○年○月○○日生）
                        住基隆市○○區○○路120之3號
                        居基隆市安樂區○○○路97號
                        國民身分證統一編號：Ｚ000000000號
上列被告因毒品危害防制條例案件，已經偵查終結，認應提起公
訴，茲將犯罪事實及證據並所犯法條分敘如下：
        犯罪事實
一、林天慶前因違反家庭暴力防治法、竊盜等案件，經臺灣基隆
    地方法院以97年度基簡字第1081號、97年度基簡字第1232號
    各判決判處有期徒刑3月、3月確定，經同法院裁定應執行有
    期徒刑5月確定，於民國98年3月30日易科罰金執行完畢。又
    因施用毒品案件，先後2次經觀察、勒戒後，均認無繼續施
    用毒品之傾向，由本署檢察官各於88年2月9日、88年10月30
    日，以88年度偵字第837號、88年度毒偵字第439號、第269
    號、第708號、88年度偵字第4154號、第6160號為不起訴處
    分確定。復因施用毒品案件，經先送強制戒治（於89年10月
    4日停止戒治付保護管束，90年2月23日期滿），由臺灣基隆
    地方法院以89年度基簡字第196號判決判處有期徒刑5月確定
    ，並於91年7月11日易科罰金執行完畢。詎林天慶猶不知悔
    改，復於99年9月13、14日下午某時，在基隆市安樂區某友
    人住處，以將甲基安非他命放在鋁箔紙上加熱之方式，施用
    第二級毒品甲基安非他命1次。嗣因其另涉販賣毒品案件，
    而於同年9月16日19時許前往警局接受採尿送驗，結果呈安
    非他命及甲基安非他命陽性反應，始悉上情。
二、案經基隆市警察局第二分局報告偵辦。
        證據並所犯法條
一、證據清單及待證事實：
┌──┬───────────┬────────────┐
│編號│    證  據  名  稱    │     待  證  事  實     │
├──┼───────────┼────────────┤
│ 一 │被告林天慶於偵訊中之供│證明全部犯罪事實。      │
│    │述。                  │                        │
├──┼───────────┼────────────┤
│ 二 │台灣尖端先進生技醫藥股│證明被告於99年9月16日20 │
│    │份有限公司於99年10月27│時30分為警所採集之尿液檢│
│    │日所出具之濫用藥物檢驗│體，經送驗結果呈甲基安非│
│    │報告、基隆市警察局第二│他命（1826ng/ml）、安非 │
│    │分局偵辦毒品案件尿液檢│他命（582ng/ml）陽性反應│
│    │體對照表（尿液檢體編號│之事實。                │
│    │99-2-352）各乙紙。    │                        │
├──┼───────────┼────────────┤
│ 三 │刑案資料查註紀錄表。  │證明被告本件係於觀察、勒│
│    │                      │戒及強制戒治完畢釋放後五│
│    │                      │年內再犯；及本件構成累犯│
│    │                      │之事實。                │
└──┴───────────┴────────────┘
二、核被告所為，係犯毒品危害防制條例第10條第2項之施用第
    二級毒品罪嫌。被告曾受有期徒刑執行完畢，有本署刑案資
    料查註紀錄表在卷可參，其於5年內故意再犯本件有期徒刑
    以上之罪，為累犯，請依刑法第47條第1項規定加重其刑。
三、依毒品危害防制條例第23條第2項、刑事訴訟法第251條第1
    項提起公訴。
    此  致
臺灣基隆地方法院
中    華    民    國    99    年    12    月    23    日
                              檢  察  官  黃佳權
本件正本證明與原本無異
中    華    民    國    99    年    12    月    27    日
                              書  記  官  鍾向昱
附錄所犯法條：
毒品危害防制條例第10條
施用第一級毒品者，處 6 月以上 5 年以下有期徒刑。
施用第二級毒品者，處 3 年以下有期徒刑。